【裁判字號】    97,上訴,2373
【裁判日期】    971230
【裁判案由】    毒品危害防制條例
【裁判全文】
臺灣高等法院臺中分院刑事判決        97年度上訴字第2373號
上  訴  人  臺灣臺中地方法院檢察署檢察官
上  訴  人
即  被  告  丙○○
指定辯護人  本院公設辯護人乙○○
上列上訴人等因被告毒品危害防制條例案件，不服臺灣臺中地方
法院97年度訴緝字第281號，中華民國97年8月21日第一審判決（
起訴案號：臺灣臺中地方法院檢察署96年度偵字第4747號），提
起上訴，本院判決如下：
    主  文
原判決撤銷。
丙○○販賣第二級毒品拾參次，均累犯，各次均處有期徒刑柒年
陸月，販賣第二級毒品所得新臺幣壹仟元沒收，如全部或一部不
能沒收時，以其財產抵償之；扣案之安非他命殘渣袋肆包、分裝
袋壹包、行動電話0000000000號（含SIM卡壹張，序號000000000
000000）壹支均沒收。應執行有期徒刑拾壹年，販賣第二級毒品
所得共新臺幣壹萬仟元沒收，如全部或一部不能沒收時，以其
財產抵償之；扣案之安非他命殘渣袋肆包、分裝袋壹包、行動電
話0000000000號（含SIM卡壹張，序號000000000000000）壹支均
沒收。
    事  實
一、丙○○曾因施用毒品案件，經觀察、勒戒後，認無繼續施用
    之傾向，於民國（下同）90年3 月14日執行觀察勒戒完畢釋
    放，並由臺灣臺中地方法院檢察署檢察官以90年度毒偵字第
    1192號為不起訴處分確定。又於92年間因施用毒品案件，經
    臺灣臺中地方法院判處有期徒刑五月確定，甫於94年1 月22
    日縮刑期滿執行完畢。猶不知悔改，明知甲基安非他命業經
    毒品危害防制條例列為第二級毒品管制，未經許可，不得販
    賣，竟基於販賣第二級毒品甲基安非他命以營利之犯意，而
    分別在如附表所示之時、地，販賣甲基安非他命供他人施用
    。嗣經警於96年2月10日凌晨3時30分許，持搜索票在丙○○
    位於臺中市○○○路○段552巷19號之住處，扣得丙○○所
    使用之行動電話0000000000號（含SIM卡一張，序號0000000
    00000000）安非他命殘渣袋四包、分裝袋一包等物，再依該
    手機門號之通聯紀錄，清查電話對象後，查獲上情。
二、案經臺中市警察局第一分局報請臺灣臺中地方法院檢察署檢
    察官偵查起訴。
    理  由
壹、程序方面：
一、證人甲○○於警詢時之陳述，有證據能力：
    按被告以外之人（包括證人、鑑定人、告訴人、被害人及共
    同被告等）於檢察事務官、司法警察官或司法警察調查中所
    為之陳述，與審判中不符時，其先前之陳述具有較可信之特
    別情況，且為證明犯罪事實存否所必要者，得為證據，刑事
    訴訟法第159條之2定有明文。所謂「前後陳述不符」之要件
    ，應就前後階段之陳述進行整體判斷，以決定其間是否具有
    實質性差異，惟無須針對全部陳述作比較，陳述之一部分有
    不符，亦屬之。而所謂「較可信之特別情況」之情形，亦應
    就前後陳述時之各種外部情況進行比較，以資決定何者外部
    情況具有可信性。若陳述係在特別可信之情況下所為，則虛
    偽陳述之危險性即不高，雖係審判外陳述，或未經被告反對
    詰問，仍得承認其有證據能力。所稱「外部情況」之認定，
    例如：時間之間隔：陳述人先前陳述是在記憶猶新的情況
    下直接作成，一般與事實較相近，事後即可能因記憶減弱或
    變化，致有不清晰或陳述不符之現象發生；有意識的迴避
    ：由於先前陳述時被告未在場，是陳述人直接面對詢問警員
    所為陳述較為坦然；事後可能因陳述人對被告有所顧忌或同
    情，因而在被告面前較不願陳述不利被告之事實；受外力
    干擾：陳述人單獨面對檢察事務官或司法警察（官）所為之
    陳述，程度上較少會受到強暴、脅迫、詐欺、利誘或收買等
    外力之影響，其陳述較趨於真實。若被告在庭或有其他成員
    參與旁聽時，陳述人可能會本能的作出迴避對被告不利之證
    述，或因不想生事乃虛構事實而為陳述；事後串謀：目擊
    證人對警察描述所目睹情形，因較無時間或動機去編造事實
    ，客觀上亦較難認與被告間有勾串情事，其陳述具有較可信
    性。但事後因特殊關係，雙方可能因串謀而統一口徑；或事
    後情況變化，兩者從原先敵對關係變成現在友好關係等情形
    ，其陳述即易偏離事實而較不可信等。查證人甲○○對於向
    被告丙○○購買第二級毒品之次數、數量及金額，於警詢時
    始終陳述購買次數為五次，每次為0.1公克，一小包新臺幣
    （下同）1,000元，並於同日偵訊時再度確認伊於警詢時因
    有提示通聯紀錄，故應以警詢所述之購買日期為準（見96年
    度偵字第4747號卷(一)第126至129頁），嗣後於原審審理中方
    改稱購買的這五次大概都在數百元到1,000元左右云云（原
    審法院97年訴字第266號卷第60頁背面），其事後改為證述
    內容與警詢時所述不同，本院審酌其等於警詢時之陳述，距
    離案發時間較近，且是在記憶猶新的情況下直接作成，應屬
    具有較可信之特別情況，又其上開證述自為證明犯罪事實所
    必要，且經原審當庭勘驗該證人甲○○於偵訊時之錄影光碟
    後，證人甲○○亦於原審97年2月18日審理時，結證稱：伊
    事後有仔細思考並經勘驗偵查錄影帶之後，應以警詢及地檢
    署檢察官偵訊時所述實在等語。況證人甲○○經原審於審理
    中傳喚到庭接受檢、辯雙方之交互詰問，賦予被告有與之對
    質、詰問其現在與先前陳述瑕疵之機會，自屬已充分保障被
    告之對質詰問權，故證人甲○○之警詢時之陳述應認有證據
    能力。
二、證人甲○○、劉士銘於偵查中具結之證述，有證據能力：
    按被告以外之人於審判外之言詞或書面陳述，除法律有規定
    者外，不得作為證據。又按被告以外之人於偵查中向檢察官
    所為陳述，除顯有不可信之情況者外，得為證據，刑事訴訟
    法第159條第1項、第159條之1第2 項定有明文。縱偵查中對
    被告以外之人所為之偵查筆錄，或被告以外之人向檢察官所
    提之書面陳述，性質上均屬傳聞證據。惟現階段刑事訴訟法
    規定檢察官代表國家偵查犯罪、實施公訴，依法其有訊問被
    告、證人及鑑定人之權，證人、鑑定人且須具結，而實務運
    作時，檢察官偵查中向被告以外之人所取得之陳述，原則上
    均能遵守法律規定，不致違法取供，其可信度極高，故被告
    以外之人前於偵查中已具結而為證述，除反對該項供述得具
    有證據能力之一方，已釋明顯有不可信之情況外，不宜以該
    證人未能於審判中接受他造之反對詰問為由，即遽指該證人
    於偵查中之陳述不具證據能力。本件證人甲○○、劉士銘於
    偵查中以證人身份具結後之陳述，被告及辯護人均未曾提及
    檢察官在偵查時有不法取供之情形，且未釋明上開供述有顯
    不可信之情況，依前述說明，其等於偵查中之證言自具有證
    據能力。
貳、實體部分：
一、訊據被告丙○○固坦承有拿毒品給甲○○一次，幫他調的一
    次，惟矢口否認有何販賣第二級毒品甲基安非他命之犯行，
    辯稱：伊在調查時是承認有幫甲○○調二次安非他命，不是
    賣他二次，可是伊回去回想，有事實可證的應該只有一次，
    且伊未販賣毒品予劉士銘云云。惟查：
  (一)被告丙○○販賣第二級毒品甲基安非他命予證人甲○○部分
    ，證人甲○○之證述：
    1.於96年3月29日警察詢問時供稱：「經警方當場提示電話
      通聯紀錄。丙○○所持用之0000000000號電話曾在96年1
      月13日20時37分許與我持用之電話0000000000號通話（通
      話146秒），通話內容為我要向陶購買安非他命毒品，並
      約定在臺中市○區○○○路碰面（詳細地點不清楚）購買
      安非他命毒品1,000元（為第一次購買，有成功購得一小
      包0.1公克安非他命）」、「經警方當場提示電話通聯紀
      錄。丙○○所持用之0000000000號電話曾在96年1月17日
      21時33分許與我持用之電話0000000000號通話 (通話35秒
      ），通話內容為我要向陶購買安非他命毒品，並約定在臺
      中市○區○○○路碰面（詳細地點不清楚）購買安非他命
      毒品1,000元（為第二次購買，有成功購得一小包0.1公克
      安非他命）」、「經警方當場提示電話通聯紀錄。丙○○
      所持用之0000000000號電話曾在96年1月22日13時37分至
      同日13時48分許與我持用之電話0000000000號通話（三通
      ，通話171秒），通話內容為我要向陶購買安非他命毒品
      ，並約定在臺中市○區○○○路碰面（詳細地點不清楚）
      購買安非他命毒品1,000元（為第三次購買，有成功購得
      一小包0.1公克安非他命）」、「經警方當場提示電話通
      聯紀錄。丙○○所持用之0000000000號電話曾在96年1 月
      24日23時49分許與我持用之電話0000000000號通話 (通話
      166秒），通話內容為我要向陶購買安非他命毒品，並約
      定在臺中市○區○○○路碰面（詳細地點不清楚）購買安
      非他命毒品1,000元 (為第四次購買，有成功購得一小包
      0.1公克安非他命）」、「經警方當場提示電話通聯紀錄
      ，丙○○所持用之0000000000號電話曾在96年1月31日17
      時45分許與我持用之電話0000000000號通話 (通話144 秒
      )，通話內容為我要向陶購買安非他命毒品，並約定在臺
      中市○區○○○路碰面 (詳細地點不清楚）購買安非他命
      毒品1,000元（為第五次購買，有成功購得一小包0.1公克
      安非他命）」、「丙○○共販售安非他命毒品予我五次」
      、「我都跟陶問他有沒有『東西』賣，『東西』就代表安
      非他命毒品，然後一次都購買『一張』，『一張』就是代
      表新台幣1,000元」等語（96年度偵字第4747號卷(一)第126
      至129頁）。
    2.又於96年3月29日檢察官偵訊時結證稱：「我有向丙○○
      買毒品甲基安非他命」、「96年1月中旬開始向丙○○購
      買，地點都在臺中市○○○路上靠近精武路的路邊買的，
      沒有一定時間... 」、「這五次每次都是購買0.1公克甲
      基安非他命，0.1公克只能施用一次，0.1公克甲基安非他
      命都以1,000元代價購買」、「我使用的0000000000行動
      電話跟丙○○使用的0000000000電話約定時間地點買的」
      、「0000000000這支電話是蘇益生所申辦，但我有指認丙
      ○○的照片，賣給我毒品並與我聯絡的人就是丙○○」、
      「接我電話的人的聲音跟出面交付我毒品的丙○○的聲音
      是一樣的，所以我認為跟我交易毒品的是丙○○」等語（
      96年度偵字第4747號卷(一)第132至134頁）。而證人所以知
      悉該0000000000號行動電話係蘇益生所申辦，實係被告以
      此電話與其聯絡交易毒品時所告知，業據證人甲○○於本
      院審理時結證在卷（本院97年12月9日審理筆錄第6頁），
      是被告辯稱證人甲○○係因與警方交換條件而設詞誣陷伊
      云云，不足採取。
    3.於97年7月24日原審審理時結證稱：「跟丙○○買過五次
      毒品」、「方式是以電話聯絡約定地點後再碰面交貨，是
      一手交錢一手交貨」、「我是跟他說有沒有『東西』，如
      果有我就跟他約定地點」、「都約在臺中市○○路與旱溪
      東路口附近」、「在電話中都有跟丙○○說要買『一張』
      （就是1,000元）」、「這五次打電話給丙○○都有說要
      買『一張』」等語（97年度訴緝第281號卷第60至61頁）
      。
  (二)被告丙○○販賣第二級毒品甲基安非他命予證人劉士銘部分
    ，證人劉士銘之證述：
    1.於96年4月4日檢察官偵訊時結證稱：「95年11月初開始使
      用甲基安非他命，沒有施用海洛因，我一開始施用就是跟
      丙○○買毒品，我平均約十五天施用一次，都在位於天祥
      街的家裡以燒烤方式施用」、「這些所使用的甲基安非他
      命來源是向丙○○買的」、「我向丙○○買毒品時，就知
      道他叫丙○○，因為丙○○在天祥街賣早餐時我就認識他
      了」、「我跟丙○○認識多久五、六年了」、「我從95年
      11 月起開始施用毒品就是向丙○○購買的」、「是丙○
      ○自己跟我講他有毒品可以買」、「從95年11月開始跟丙
      ○○買甲基安非他命毒品，我以自己手機0000000000打丙
      ○○手機，我之所以知道丙○○手機是因為丙○○要賣毒
      品給我時跟我講的，電話我沒有背，但我有記載我的手機
      裡，也有通聯紀錄」、「丙○○手機為0000000000」、「
      跟丙○○約定好購買交易金額、地點、時間，第一次約定
      95年11月10月下午17時許交易1,000元毒品，1,000元可以
      買到0.3公克甲基安非他命，由我前去臺中市○○路與旱
      溪東路路口的便利商店7-11店外交貨」、「第二次交易是
      95年11月23日約定以同樣的數量在同樣地點向丙○○購買
      甲基安非他命」、「第三次交易是95年12月10日約定以同
      樣的數量在同樣地點向丙○○購買甲基安非他命」、「第
      四次交易是95年12月下旬某日約定以同樣的數量在同樣地
      點向丙○○購買甲基安非他命」、「第五次交易是96年1
      月11日約定以同樣的數量在同樣地點向丙○○購買甲基安
      非他命」、「第六次交易是96年1月23日約定以同樣的數
      量在同樣地點向丙○○購買甲基安非他命」、「第七次交
      易是96年1月25日約定以同樣的數量在同樣地點向丙○○
      購買甲基安非他命」、「第八次交易是96年2月4日約定以
      同樣的數量在同樣地點向丙○○購買甲基安非他命」、「
      丙○○大概172公分左右」、「因為我174公分，他比我矮
      一點」、「在交易毒品過程中，是丙○○以電話跟我聯絡
      並出面交易毒品」等語（96年度偵字第4747號卷(一)第158
      至162頁）。
    2.於97年8月11日原審審理時結證稱：「我用我的手機打電
      話給丙○○，他的電話號碼我忘記了，我跟丙○○說要買
      多少錢，再約地點，丙○○是騎機車過來，我們當場一手
      交錢一手交貨」、「向丙○○購買毒品只能記得大概八次
      」、「95年11月開始施用時就跟他買」、「丙○○於電話
      中他說有，我就約地點過去了」、「我是要跟丙○○買，
      直接跟丙○○買」、「我每次買的都沒有少於1,000元。
      」等語（97年度訴緝第281號卷第75至78頁）。
二、衡諸上開證人甲○○、劉士銘分別於警詢、偵查及審判中均
    證述明確，端無甘負偽證、誣告罪責，反於真實故意虛捏情
    節誣陷被告必要等節，益徵證人甲○○、劉士銘證述與被告
    丙○○交易均係當場銀貨兩訖完成交易等語，確與事實相符
    ，堪可採信。縱被告否認販賣毒品給該二人，甲○○部分被
    告僅承認有幫甲○○調一次500元安非他命，然於原審行準
    備程序時，被告亦承認有拿二次毒品給甲○○，均拿到幾百
    元，足見被告所辯要係臨訟避重就輕之詞，尚難憑採。此外
    並有當場扣得被告丙○○所持有之安非他命吸食器二組、安
    非他命殘渣袋四包、分裝袋一包及丙○○販賣毒品所使用之
    行動電話0000000000號（含SIM卡一張，序號0000000000000
    00）、電話通聯紀錄、現場勘查照片數張、甲○○手機畫面
    、搜索筆錄、扣押筆錄、查獲現場圖等物可證。被告販賣甲
    基安非他命與甲○○、劉士銘，其單價、數量、次數、金額
    既經證人甲○○、劉士銘供證明確，被告其上開所辯，無非
    卸責之詞，不足採信，其罪行洵堪認定。
三、按甲基安非他命係毒品危害防制條例第2條第2項第2 款所管
    制之第二級毒品，不得非法持有、販賣。是核被告前開十三
    次所為，各係犯毒品危害防制條例第4條第2項之販賣第二級
    毒品罪。被告供販賣而持有第二級毒品之低度行為，應為其
    販賣第二級毒品之高度行為所吸收，不另論罪。原起訴檢察
    官僅論被告丙○○販賣第二級毒品甲基安非他命予甲○○及
    劉士銘各為一次，惟經公訴檢察官於原審補充追加各為數次
    ，本院自得併予審理。被告丙○○曾因施用毒品案件，經觀
    察、勒戒後，認無繼續施用之傾向，於90年3月14日執行觀
    察勒戒完畢釋放，並由臺灣臺中地方法院檢察署檢察官以90
    年度毒偵字第1192號為不起訴處分確定，又於92年間因施用
    毒品案件，經原審法院判處有期徒刑五月確定，甫於94年1
    月22日縮刑期滿執行完畢，等情有刑案資料查註紀錄表及臺
    灣高等法院被告前科紀錄表在卷可稽，其於五年內故意再犯
    此十三件有期徒刑以上之罪，均為累犯，應依刑法第47條第
    1項之規定加重其刑。原審雖予被告論科，惟查94年2月2日
    修正公布並自95年7月1日施行之刑法，已刪除第56條所定連
    續犯之規定，而基於概括之犯意，連續數販賣毒品之行為，
    於刑法修正刪除連續犯規定前，均依連續犯論以一罪。此次
    刑法第56條修正理由之說明，謂「對繼續犯同一罪名之罪者
    ，均適用連續犯之規定論處，不無鼓勵犯罪之嫌，亦使國家
    刑罰權之行使發生不合理之現象」、「基於連續犯原為數罪
    之本質及刑罰公平原則之考量，爰刪除有關連續犯之規定」
    等語，即係將本應各自獨立評價之數罪，回歸本來就應賦予
    複數法律效果之原貌。而觀諸毒品危害防制條例所定之販賣
    毒品罪之構成要件文義，尚無從認定立法者本即預定該犯罪
    之本質，必有數個同種類行為而反覆實行之集合犯行，故販
    賣毒品罪，難認係集合犯。因此，就刑法修正施行後多次販
    賣毒品之犯行，採一罪一罰，始符合立法本旨（最高法院97
    年度台上字第99號判決意旨參照）。本件被告丙○○所犯十
    三次販賣第二級毒品犯行，犯罪時間均在95年7月1日以後，
    係於刑法修正刪除連續犯規定之後所犯，自應以一罪一罰予
    以獨立評價，是原判決就被告十三次犯行，僅以集合犯一罪
    ，即有未洽，被告上訴否認犯罪，雖無足取，檢察官上訴指
    摘原判決就被告十三次犯行僅論以集合犯一罪，有適用法則
    不當之違法，為有理由，應由本院將原判決撤銷改判。爰審
    酌被告無視國家對於杜絕毒品危害之禁令而販賣第二級毒品
    ，戕害國人身體健康，且危害社會安全，犯後矢口否認犯行
    ，未見悔意，及其販賣第二級毒品之次數等一切情狀，就其
    十三次犯行，各次均量處有期徒刑七年六月。又被告於附表
    所載之時、地先後販賣第二級毒品甲基安非他命所收取之價
    金：就證人甲○○部分：證人甲○○除於本院證實有於附
    表編號1所示之時地向被告購買第二級毒品甲基安非他命外
    ，並於96年3月29日檢察官偵訊時結證稱：「96年1月中旬開
    始向丙○○購買，地點都在臺中市○○○路上靠近精武路的
    路邊買的... 」、「這段時間買了五次... 」、「每次都是
    購買0.1公克甲基安非他命，0.1公克只能施用一次，0.1公
    克甲基安非他命都以1,000元代價購買」等語；雖其又於97
    年1 月21日原審審理時結證稱：「我只有一、二次有跟丙○
    ○約買毒品... 」、「96年1月24日這次是我可以確定的」
    、「最後只給丙○○600、700元」云云，惟經原審於97年1
    月30 日勘驗證人甲○○於96年3月29日臺灣臺中地方法院檢
    察署檢察官偵訊時之偵訊錄影光碟，勘驗結果認證人精神狀
    態良好，陳述清楚，條理分明，並無意識模糊之情狀，當日
    之偵訊筆錄之記載，與勘驗之結果，記載均相符；又證人於
    97年2月18日原審審理時亦結證稱：「我事後有仔細思考並
    經偵查錄影帶之後，應以警詢及地檢署檢察官偵訊時所述實
    在，上次審判期日開庭因比較緊張，且事隔時間較長，經過
    看錄影帶喚起我的記憶」等語，是本院認定被告丙○○販賣
    予甲○○第二級毒品甲基安非他命部分，為五次，每次為0.
    1公克，1,000元，合計犯罪所得為5,000元。就證人劉士
    銘部分：被告丙○○於本案販賣毒品安非他命予劉士銘八次
    ，每次1,000元，合計犯罪所得現金8,000元。是上述販賣所
    得，每次1,000元，均應依毒品危害防制條例第19條第1項之
    規定各予宣告沒收，如全部或一部不能沒收時，以其財產抵
    償之。扣案之安非他命殘渣袋四包、分裝袋一包及行動電話
    0000000000號（含SIM卡一張，序號000000000000000）一支
    等物，既為被告所有，又為被告供販賣毒品所用，均一併依
    毒品危害防制條例第19條第1項之沒收規定諭知沒收。應執
    行有期徒刑十一年，販賣第二級毒品所得一萬三千元沒收，
    如全部或一部不能沒收時，以其財產抵償之；扣案之安非他
    命殘渣袋四包、分裝袋一包及行動電話0000000000號（含SI
    M卡一張，序號000000000000000）一支均沒收。另扣案之現
    金新台幣一萬八千元，不能證明係販賣毒品所得，行動電話
    二支（序號000000000000000，含SIM卡、及序號0000000000
    00000，無SIM卡）及吸食器二組並非供販賣毒品所用，亦非
    屬違禁物，自不予諭知沒收，均併此敘明。
四、據上論斷，應依刑事訴訟法第369條第1項前段、第364條、
    第299條第1項前段，毒品危害防制條例第4條第2項、第19條
    第1項，刑法第11條、第47條第1項、第51條第5款、第9款，
    判決如主文。
本案經檢察官丁○○到庭執行職務。
中    華    民    國    97    年    12    月    30    日
            刑事第一庭    審判長法  官  陳  紀  綱
                                法  官  張  智  雄
                                法  官  陳  欣  安
以上正本證明與原本無異。
如不服本判決應於收受送達後10日內向本院提出上訴書狀，其未
敘述上訴之理由者，並得於提起上訴後10日內向本院補提理由書
（均須按他造當事人之人數附繕本）「切勿逕送上級法院」。
                                書記官  籃  營  昌
中    華    民    國    97    年    12    月    30    日
附錄：
毒品危害防制條例第4條第2項
製造、運輸、販賣第二級毒品者，處無期徒刑或七年以上有期徒
刑，得併科新臺幣七百萬元以下罰金。
附表
┌─┬────┬────┬──┬──┬───────┬────┐
│編│時間    │地點    │販賣│販賣│交易過程      │販賣金額│
│號│        │        │對象│毒品│              │        │
├─┼────┼────┼──┼──┼───────┼────┤
│１│96年1月 │臺中市旱│林子│第二│甲○○以自己所│每次均為│
│  │13日、17│溪東路與│硯  │級毒│有使用之門號  │市價一千│
│  │日、22日│精武路路│    │品甲│0000000000行動│元之甲基│
│  │、24日、│口附近  │    │基安│電話與被告陶浩│安非他命│
│  │31日，共│        │    │非他│然之所使用之門│毒品，共│
│  │五次    │        │    │命  │號0000000000行│五千元  │
│  │        │        │    │    │動電話聯絡，約│        │
│  │        │        │    │    │定交易毒品時間│        │
│  │        │        │    │    │地點後，由陶浩│        │
│  │        │        │    │    │然親自交易毒品│        │
├─┼────┼────┼──┼──┼───────┼────┤
│２│95年11月│臺中市十│劉士│第二│丙○○以自己所│每次均為│
│  │10日、23│甲路與旱│銘  │級毒│有使用之門號  │市價一千│
│  │日、12月│溪東路路│    │品甲│0000000000號行│元之甲基│
│  │10日、12│口之7-11│    │基安│動電話與劉士銘│安非他命│
│  │月下旬、│便利商店│    │非他│所使用之門號  │毒品，共│
│  │96年1月 │外      │    │命  │0000000000號行│八千元  │
│  │11日、23│        │    │    │動電話聯絡，約│        │
│  │日、25日│        │    │    │定交易毒品時間│        │
│  │、2月4日│        │    │    │地點後，由陶浩│        │
│  │，共八次│        │    │    │然親自交易毒品│        │
└─┴────┴────┴──┴──┴───────┴────┘


司法院資訊處製作；財團法人民間司法改革基金會備份。
